【裁判字號】    99,易,843
【裁判日期】    990430
【裁判案由】    傷害
【裁判全文】
臺灣臺北地方法院刑事判決               99年度易字第843號
公  訴  人  臺灣臺北地方法院檢察署檢察官
被      告  乙○○
上列被告因傷害案件，經檢察官提起公訴（99年度偵字第5748號
），本院判決如下：
    主  文
乙○○傷害人之身體，累犯，處拘役伍拾玖日，如易科罰金，以
新臺幣壹仟元折算壹日。
    事  實
一、乙○○（起訴書誤載為廖宥捷）前於民國97年間因犯公共危
    險罪，經本院於97年10月31日以97年度北交簡字第1192號判
    處有期徒刑3月併科罰金新臺幣14萬5000元確定，有期徒刑
    部分於98年3月3日易科罰金執行完畢。竟仍不知悔改，於98
    年11月23日下午5時50分，因親戚小孩誤食藥物送至位於臺
    北市○○區○○路3段111號之臺北市立聯合醫院萬芳院區（
    下稱萬芳醫院）急診室急救，而陪同前往。小孩在醫治過程
    中嘔吐弄髒病床，而要求更換病床。但其不滿急診室內醫護
    人員之處理速度，適見萬芳醫院急診科主治醫師甲○○上前
    ，竟基於傷害之故意，徒手推打甲○○胸部，致其因而跌坐
    在地，頭部並因此撞及後方工作檯，而受有頭部挫傷、胸部
    挫傷、背部挫傷、右臂部挫傷等傷害。
二、案經甲○○訴由臺北市政府警察局文山第二分局報告臺灣臺
    北地方法院檢察署檢察官偵查起訴。
    理  由
壹、證據能力事項:
    按「被告以外之人於審判外向法官所為之陳述，得為證據。
    被告以外之人於偵查中向檢察官所為之陳述，除顯有不可信
    之情況者外，得為證據。」，刑事訴訟法第159條之1定有明
    文。被告以外之人於審判外之言詞或書面陳述，除法律有規
    定者外，不得作為證據；又被告以外之人於審判外之陳述，
    雖不符合同法第159條之1至第159條之4之規定，但經當事人
    於審判程序同意作為證據，法院審酌該言詞陳述或書面陳述
    作成時之情況，認為適當者，亦得為證據。當事人、代理人
    或辯護人於法院調查證據時，知有第159條第1項不得為證據
    之情形，而未於言詞辯論終結前聲明異議者，視為有前項之
    同意，刑事訴訟法第159條第1項及第159條之5分別定有明文
    。本件證人甲○○、葉劉力子於偵查中之證詞，業經具結以
    擔保其證詞之真實性及憑信性，被告未釋明有顯不可信之情
    況，且被告於本院審理時，對其二人於偵查中之證詞之證據
    能力未予爭執，揆諸前開規定，自有證據能力。另本判決下
    列所引用之其餘證據資料，均經依法踐行調查證據程序，當
    事人於本院言詞辯論終結前亦未聲明異議，本院審酌證據資
    料製作時之情況，均無違法不當及證明力明顯過低之瑕疵，
    亦查無依法應排除其證據能力之情形，認以之作為證據應屬
    適當，皆有證據能力。
貳、實體事項:
一、上揭犯罪事實，業據被告乙○○於本院審理時坦承不諱，並
    據證人甲○○於偵查中結證:當天我在外科部門值班，剛做
    完手術，我從開刀房走進外科工作區，見二個小孩及二位大
    人在該處，葉劉力子正在幫小孩做治療，小孩躺的床很髒，
    便請工作人員換床，我站在床的對面，不知何原因，被告突
    然走過來，罵一些話，之後就以雙手推我胸口，將我用力推
    倒，我跌坐在地，臀部撞到地面，頭部撞到後面工作檯等語
    ，及證人葉劉力子於偵查中結證:有二個小誤食藥進來洗胃
    ，洗胃過程中他們嘔吐，我正準備幫他們換衣服，同時就看
    到被告推了告訴人胸口，告訴人就跌坐在地等語在案（參偵
    卷第22頁）。且有告訴人所提出由萬芳醫院於98年11月23
    日出具之診斷證明書在卷可稽。足認被告前開出於任意性之
    自白，核與事實相符，而可採信。從而，本件被告傷害之犯
    行，事證明確，堪予認定，應依法論科。
二、核被告所為，係犯刑法第277條第1項之傷害罪。被告前於97
    年間因犯公共危險罪，經本院於97年10月31日以97年度北交
    簡字第1192號判處有期徒刑3月併科罰金新臺幣14萬5000 元
    確定。有期徒刑部分於98年3月3日易科罰金執行完畢，此有
    臺灣高等法院被告前案紀錄表在卷可稽。其於受有期徒刑之
    執行完畢後，5年內故意再犯本件有期徒刑以上之罪，為累
    犯，應依刑法第47條第1項規定，加重其刑。爰審酌被告僅
    因不滿醫院之處理速度不如其要求．即貿然推倒在急診室執
    行工作之告訴人，其行為殊不可取，其犯後迄未賠償告訴人
    分文，惟斟酌被告當時僅係一時情緒失控推告訴人一下，且
    幸告訴人所受之傷勢尚非嚴重，以及犯後坦承犯行之態度等
    一切情狀，量處如主文所示之刑，並諭知易科罰金之折算標
    準。至於公訴人雖具體求處有期徒刑3月，惟本院認審酌被
    告之上述犯罪動機及當時所實施之手段、結果，認前開科刑
    已屬適當，附此敘明。
據上論斷，應依刑事訴訟法第284條之1前段、第299條第1項前段
，刑法第277條第1項、第47條第1項、第41條第1項前段，刑法施
行法第1條之1，判決如主文。
本案經檢察官蔡彥守到庭執行職務
中    華    民    國    99    年    4     月    30    日
                  刑事第四庭  法  官  李桂英
上正本證明與原本無異。
如不服本判決應於收受送達後10日內向本院提出上訴書狀，並應
敘述具體理由；其未敘述上訴理由者，應於上訴期間屆滿後20日
內向本院補提理由書（均須按他造當事人之人數附繕本）「切勿
逕送上級法院」。告訴人或被害人如對於本判決不服者，應具備
理由請求檢察官上訴，其上訴期間之計算係以檢察官收受判決正
本之日期為準。
                              書記官  嚴君珮
中    華    民    國    99    年    4     月    30    日
附錄本案論罪科刑法條全文:
中華民國刑法第277條
（普通傷害罪）
傷害人之身體或健康者，處3年以下有期徒刑、拘役或1千元以下
罰金。
犯前項之罪因而致人於死者，處無期徒刑或7年以上有期徒刑；
致重傷者，處3年以上10年以下有期徒刑。

司法院資訊處製作；財團法人民間司法改革基金會備份。
